臺灣基隆地方法院民事裁定　　　　　　　96年度財管字第31號
聲　請　人　新利資產管理股份有限公司
法定代理人　甲○○
代　理　人　丁○○
上列聲請人聲請指定被繼承人丙○○遺產管理人事件，本院裁定
如下：
    主  文
選任乙○○（民國○○年○○月○○日生，身分證統一編號：Ｚ0000000
00號）為被繼承人丙○○（民國○○年○月○日生，身分證統一編號
：Ｚ000000000號，生前籍設：基隆市○○路80巷26號）之遺產管
理人。
程序費用新臺幣壹仟元由被繼承人丙○○之遺產負擔。
    理  由
一、按繼承開始時，繼承人之有無不明，而無親屬會議或親屬會
    議未於一個月內選定遺產管理人者，利害關係人或檢察官得
    聲請法院選任遺產管理人，並由法院依公示催告程序，定六
    個月以上之期限，公告繼承人，命其於期限內承認繼承，民
    法第1178條第2項定有明文。此項規定，於被繼承人之各順
    序繼承人均拋棄其繼承權者，準用之，民法第1176條第6項
    亦有明文規定。
二、本件聲請意旨略以：台灣土地銀行股份有限公司係被繼承人
    丙○○之債權人，並受有本院93年度執儉字第6443號債權憑
    證，嗣台灣土地銀行股份有限公司將上開債權轉讓予聲請人
    ，惟丙○○於94年4月11日死亡，雖遺有財產，但其法定繼
    承人即均已拋棄繼承，致聲請人無法行使債權，為此聲請選
    任被繼承人之遺產管理人等語。
三、經查：聲請主張之事實，業據其提出債權讓與證明書、債權
    讓與金額表、95年8月17日台灣新生報全國版第八版報紙、
    戶籍謄本、臺灣基隆地方法院96年5月23日基院慧民天字第
    11494號函、本院93年度儉字第6443號債權憑證等件為證，
    應堪信為真正。而民法第1176條第6項規定準用同法第1177
    條規定，親屬會議應於繼承開始之日起1個月內選定遺產管
    理人，被繼承人吳瑞山死亡迄今已逾2年，被繼承人之親屬
    會議成員仍未召開親屬會議選定遺產管理人並向本院報明，
    足認聲請人有法律上之利害關係，且有聲請本院選任遺產管
    理人之必要。
四、按選任遺產管理人，旨在維護公益及被繼承人債權人之利益
    ，而非以遺產管理人管理遺產是否有實質利益為考量。且選
    任遺產管理人除慮及管理遺產之公平性外，亦須考慮其適切
    性，亦即應以對其遺產、遺債之情形，瞭解較深者，優先選
    任為宜。繼承人與被繼承人關係密切，了解被繼承人之財產
    狀況，故仍應自被繼承人之繼承人或親屬中選任遺產管理人
    為適宜。本院審酌乙○○為被繼承人之父，應較明瞭被繼承
    人之財產狀況，亦有管理遺產之能力，又有擔任被繼承人遺
    產管理人之意願（見本院96年9月6日訊問筆錄），爰選任乙
    ○○為被繼承人丙○○之遺產管理人。
五、依非訟事件法第157條、第24條第1項，裁定如主文。
中　　華　　民　　國　　96　　年　　9　　月　　14　　日
　　              家事法庭法　官　姚貴美
以上正本係照原本作成。
如對本裁定抗告，應於本裁定送達後10日內，向本院提出抗告狀
，並繳納抗告費新臺幣1000元。
中　　華　　民　　國　　96　　年　　9  　月　　14　　日
                          書記官　江美琪
